臺灣高等法院刑事裁定
109年度抗字第1356號
抗  告  人  
即  受刑人  詹智偉




上列抗告人即受刑人因聲請定其應執行刑案件，不服臺灣新北地
方法院中華民國109年7月16日109年度聲字第2701號裁定（聲請
案號：臺灣新北地方檢察署109年度執聲字第1953號），提起抗
告，本院裁定如下：
    主  文
抗告駁回。                                              
    理  由
一、原裁定意旨略以：抗告人即受刑人詹智偉因違反毒品危害防
    制條例等案件，先後經法院判處如附表所示各罪所處之刑，
    分別確定在案。茲檢察官聲請定其應執行之刑，審核認聲請
    為正當，爰依刑事訴訟法第477條第1項，刑法第53條、第51
    條第5款、第41條第1項前段、第8項規定定其應執行有期徒
    刑1年4月等語。
二、抗告意旨略以：抗告人所犯案件均為自首且於警、偵及審理
    階段俱坦承犯行，犯罪動機、目的、手段亦屬一致，更皆以
    自戕自我健康為主，對社會法益無實質上侵害及損害，犯後
    態度亦良好，應從輕量刑；再量刑應考量被告之家庭情況、
    品行、經濟狀況，懇請考量抗告人須早日返鄉照顧年邁母親
    及弱智兄長、祭拜於近日往生之父親，而有犯罪情狀顯可憫
    恕情事，而酌量減輕刑度云云。
三、按數罪併罰之定應執行之刑，係出於刑罰經濟與責罰相當之
    考量，並非予以犯罪行為人或受刑人不當之利益，為一種特
    別的量刑過程。相較於刑法第57條所定科刑時應審酌之事項
    係對一般犯罪行為之裁量，定應執行刑之宣告，乃對犯罪行
    為人本身及所犯各罪之總檢視，除應考量行為人所犯數罪反
    應出之人格特性，並應權衡審酌行為人之責任與整體刑法目
    的及相關刑事政策，在量刑權之法律拘束性原則下，依刑法
    第51條第5款之規定，採限制加重原則，以宣告各刑中之最
    長期為下限，各刑合併之刑期為上限，但最長不得逾三十年
    ，資為量刑自由裁量權之外部界限，並應受法秩序理念規範
    之比例原則、平等原則、責罰相當原則、重複評價禁止原則
    等自由裁量權之內部抽象價值要求界限之支配，使以輕重得
    宜，罰當其責，俾符合法律授與裁量權之目的，以區別數罪
    併罰與單純數罪之不同，兼顧刑罰衡平原則（最高法院100
    年度台上字第21號判決意旨參照）。是於個案之裁量判斷，
    除非有全然喪失權衡意義或其裁量行使顯然有違比例、平等
    諸原則之裁量權濫用之情形，否則即應尊重法官本於依法獨
    立審判之授權所為之量刑裁奪（參照最高法院100年度臺上
    字第314號裁定意旨）。故對於定應執行刑之案件，法院所
    為刑之酌定，本屬自由裁量事項，倘未逾法定裁量範圍（即
    各刑中之最長期以上、各刑合併之刑期以下之法定範圍內）
    ，即難謂其職權之行使有違誤。
四、經查：　　
　㈠本件抗告人因違反毒品危害防制條例等罪，經原審法院先後
    判處如附表所示之刑，且均經分別確定在案，俱有各該刑事
    判決書（詳見109年度執聲字第1953號卷）及本院被告前案
    紀錄表附卷可憑，嗣經檢察官向最後事實審之原審法院聲請
    定其應執行之刑。揆諸前揭說明，本件應於附表各刑中之最
    長期（6月）以上，各刑合併之刑期（1年8月）以下，暨斟
    酌附表編號3所示之2罪（判處有期徒刑4月、5月），前經定
    應執行刑有期徒刑7月之內部界限定其應執行之刑期。綜衡
    卷內事證及抗告人所犯數罪類型、次數、非難重複程度等情
    形，原審所定應執行之刑並未逾越法律所規定之範圍，且前
    所述，附表編號3所示之罪於先前定應執行刑時，已受相當
    比例之減輕優惠，本件原審再定其應執行之刑為1年4月，核
    無明顯過重而違背比例原則或公平正義之情形，亦無違背整
    體法律秩序之理念及法律規範之目的，核屬原審法院定刑職
    權之適法行使，自不得任意指為不當。
　㈡抗告意旨固指稱抗告人配合警、偵及審理，犯後態度良好，
    且所犯之案件均為自戕自我健康為主，對他人及社會之法益
    未產生任何實質上之侵害，又抗告人之父親甫過世，其家中
    有母親及兄長須照料，懇請酌量減輕其刑云云，惟數罪併罰
    之定應執行之刑，係出於刑罰經濟與責罰相當之考量，為一
    種特別的量刑過程，相較於刑法第57條所定科刑時應審酌之
    事項，係對一般犯罪行為之裁量自有不同，是上開抗告意旨
    所述各節，均屬刑法第57條就個別犯罪量處刑罰所應審酌之
    事項，與定應執行刑應考量者尚有差異，難執該等情狀作為
    定執行刑之依憑。又抗告意旨認其所犯案件均為自首，符合
    刑法第62條規定，且犯後態度良好，所犯之罪均屬輕微，符
    合刑法第59條規定，懇請酌量減輕其刑云云。惟自首或犯罪
    是否情堪憫恕等係就個案審酌量刑之規定，而非判決確定後
    定應執行刑程序應審酌之事項。抗告人此部分所指仍屬無據
    。
　㈢綜上，原審所為本件定應執行刑之裁定，核無不合。抗告人
    提起抗告所執前開情詞，指摘原裁定不當，為無理由，應予
    駁回。
五、據上論斷，應依刑事訴訟法第412條，裁定如主文。
中　　華　　民　　國　　109 　年　　8 　　月　　17　　日
                  刑事第十五庭  審判長法　官  劉興浪
                                      法　官  林怡秀
                                      法　官  古瑞君
以上正本證明與原本無異。
不得再抗告。
                                      書記官  林君縈
中　　華　　民　　國　　109 　年　　8 　　月　　17　　日
附表：受刑人詹智偉定應執行刑案件一覽表
（以下臺灣新北地方檢察署簡稱「新北地檢」、臺灣新北地方法
院簡稱「新北地院」）
編號  1  2 3 罪名  毒品危害防制條例  毒品危害防制條例 毒品危害防制條例 宣告刑  有期徒刑6月，如易科罰金，以新臺幣1,000元折算1日  有期徒刑5月，如易科罰金，以新臺幣1,000元折算1日 ①有期徒刑4月，如易科罰金，以新臺幣1,000元折算1日 ②有期徒刑5月，如易科罰金，以新臺幣1,000元折算1日 犯罪日期  107年7月25日21時回溯96小時內  108年4月4日 ①108年4月14日 ②108年4月15日 偵查(自訴)機關 年度案號  新北地檢107年度毒偵字第7485號  新北地檢108年度偵字第2319號 新北地檢108年度毒偵字第2536、3581號 最後 事實審 法院 新北地院  新北地院 新北地院  案號 108年度簡上字第200號  108年度審簡字第727號 108年度審簡字第1172號  判決日期 108/05/16  108/09/27 108/12/19 確定 判決 法院 新北地院  新北地院 新北地院  案號 108年度簡上字第200號  108年度審簡字第727號 108年度審簡字第1172號  判決確定日期 108/05/16  108/10/31 109/04/07 是否為得易科罰金之案件  是  是 是 備註  新北地檢108年度執字第11596號  新北地檢109年度執字第2051號 ①新北地檢109年度執字第5332號 ②新北地院108年度審簡字第1172號判決應執行有期徒刑7月